【裁判字號】    97,訴,454
【裁判日期】    970530
【裁判案由】    違反毒品危害防制條例
【裁判全文】
臺灣臺南地方法院刑事判決          97年度訴字第454、456號
公  訴  人  臺灣臺南地方法院檢察署檢察官
被      告  乙○○
上列被告因違反毒品危害防制條例案件，經檢察官提起公訴（97
年度撤緩毒偵字第28號），以及追加起訴（97年度毒偵字第659
號），被告於本院準備程序中就被訴事實為有罪之陳述，經本院
合議庭裁定由受命法官進行簡式審判程序，判決如下：
    主  文
乙○○施用第一級毒品，累犯，處有期徒刑柒月，扣案海洛因壹
包（滲葡萄糖粉末，含袋重肆點貳公克）沒收銷燬之，夾鍊袋壹
包、針筒半截壹支、吸管杓子壹支，均沒收之；又施用第二級毒
品，累犯，處有期徒刑肆月，扣案玻璃球參顆沒收之；又施用第
一級毒品，累犯，處有期徒刑捌月，扣案海洛因壹包（滲香煙草
，含袋重零點陸公克）沒收銷燬之；又施用第二級毒品，累犯，
處有期徒刑伍月，扣案安非他命壹包（含袋重零點貳公克）沒收
銷燬之，安非他命吸食器壹組沒收之。應執行有期徒刑壹年，扣
案海洛因貳包（壹包滲葡萄糖粉末，含袋重肆點貳公克；另壹包
滲香煙草，含袋重零點陸公克）、安非他命壹包（含袋重零點貳
公克）均沒收銷燬之，夾鍊袋壹包、針筒半截壹支、吸管杓子壹
支、玻璃球參顆、安非他命吸食器壹組均沒收之。
    事實及理由
一、本件犯罪事實：乙○○前因違反毒品危害防制條例（施用第
    二級毒品）案件，經本院於民國94年1月17日裁定令入勒戒
    處所觀察勒戒，認無繼續施用毒品傾向，於94年4月4日觀察
    勒戒執行完畢，並經臺灣臺南地方法院檢察署檢察官於同日
    以94年度毒偵字第41號處分書為不起訴處分確定；嗣又因違
    反毒品危害防制條例（施用第二級毒品）案件，經本院94年
    7月11日94年簡字第1565號判決判處有期徒刑3月確定，甫於
    94年11月24日易科罰金執行完畢。詎其仍未戒除毒癮，復於
    前開觀察勒戒執行完畢5年內，分別基於施用第一級毒品海
    洛因、第二級毒品安非他命之犯意，(1)於96年9月5日中午某
    時，在臺南市○○路路旁某處，施用第一級毒品海洛因1次
    ；於同日下午5時許，在上開處所，施用第二級毒品安非他
    命1次。嗣於96年9月7日晚上8時20分許，因行跡可疑，經警
    在臺南市○○區○○路185號前查獲，並扣得海洛因1包（滲
    葡萄糖粉末，含袋重4.2公克）、夾鍊袋1包、針筒半截1支
    、吸管杓子1支、電子秤2台、噴燈1組、安非他命吸食器玻
    璃球3顆，並經其同意採集尿液，送檢分別呈鴉片類（嗎啡
    及可待因）及安非他命類（安非他命及甲基安非他命）陽性
    反應。(2)於97年2月21日晚上10時許，在臺南縣佳里鎮龍安
    里塭子內64號住處房間內，分別施用第一級毒品海洛因、第
    二級毒品安非他命各1次。嗣因他案通緝，經警於上開地址
    查獲，並扣得海洛因1包（滲香煙草，含袋重0.6公克）、安
    非他命1包（含袋重0.2公克）、安非他命吸食器1組，並經
    其同意採集尿液，送檢分別呈鴉片代謝物（嗎啡）及安非他
    命類（安非他命及甲基安非他命）陽性反應，而悉上情。
二、上開犯罪事實之證據：
（一）被告於警詢、檢察官偵查中，及本院審理時之自白。
（二）犯罪事實(1)：臺南市警察局第二分局偵辦毒品防制條例案
      送驗尿液年籍對照表、詮昕科技股份有限公司於96年9月
      20日濫用藥物尿液檢驗報告、臺南市警察局第二分局搜索
      扣押筆錄、扣押物品目錄表、查獲乙○○涉毒品防制條例
      案初步檢驗報告書各1紙，檢驗照片2幀，以及扣案海洛因
      1包（滲葡萄糖粉末，含袋重4.2公克）、夾鍊袋1包、針
      筒半截1支、吸管杓子1支、電子秤2台、噴燈1組、安非他
      命吸食器玻璃球3顆。
（三）犯罪事實(2)：臺南縣警察局佳里分局偵辦毒品案件尿液送
      驗對照表、正修科技大學超微量研究科技中心於97年4月1
      日檢驗報告、臺南縣警察局佳里分局塭內分駐所搜索扣押
      筆錄、扣押物品目錄表、涉嫌毒品危害防制條例案毒品初
      步檢驗報告單各1紙，檢驗照片5幀，以及扣案海洛因1包
      （滲香煙草，含袋重0.6公克）、安非他命1包（含袋重
      0.2公克）、安非他命吸食器1組。
三、按海洛因經注射入人體後，約80%於24小時內自尿中排出，
    代謝物嗎啡之平均可檢出時限約為26小時，安非他命則約
    70%於24小時內自尿中排出、約90%於96小時內自尿中排出，
    而國內尿液中甲基安非他命之檢驗僅鑑定其是否呈陽性反應
    ，尚無定其含量，且甲基安非他命成分之檢出與其投與方式
    、投與量、個人體質、採尿時間與檢測儀器之精密度等諸多
    因素有關，雖僅憑尿液中呈安非他命陽性反應，並無法確實
    推算吸食時間距採集時間之長短，惟依上述資料推斷，最長
    可能不會超過4日（參行政院衛生署藥物食品檢驗局81年9月
    8日（81）藥檢壹字第8114885號及同年2月8日（81）藥檢壹
    字第001156號函），佐以被告查獲採尿時間，及其尿液送驗
    分別呈鴉片類（嗎啡及可待因）及安非他命類（安非他命及
    甲基安非他命）陽性反應，被告自白於上開時、地，施用第
    一級毒品海洛因及第二級毒品安非他命之犯行，足堪認定。
四、被告前因施用毒品案件，經送觀察、勒戒後，於94年4月4日
    執行完畢，有臺灣高等法院被告前案紀錄表在卷可按，其於
    觀察、勒戒執行完畢釋放後5年內之96年9月5日、97年2月21
    日，再犯本件施用毒品之罪，自應依法論科；且查海洛因、
    安非他命分別係屬毒品危害防制條例第2條第2項第1款、第2
    款所列之第一、二級毒品，核被告所為，分別係犯毒品危害
    防制條例第10條第1項之施用第一級毒品罪、同條例第10條
    第2項之施用第二級毒品罪，且其施用前後持有第一、二級
    毒品之低度行為，應為其施用之高度行為所吸收，不另論罪
    ；又被告分別施用第一級、第二級毒品各2次之犯意各別、
    方法互殊，應分論併罰之。另被告有如事實欄所載之施用毒
    品前科，甫於94年11月24日易科罰金執行完畢，有臺灣高等
    法院被告前案紀錄表在卷可參，其於受有期徒刑執行完畢後
    5年內故意再犯本件各有期徒刑以上之罪，均為累犯，均應
    依法加重其刑。爰審酌被告迭經觀察、勒戒，仍未能體認施
    用毒品對於自身健康之危害，遠離毒品，惟犯後業已坦承犯
    行，態度良好等一切情狀，分別量處如主文所示之刑，並定
    其應執行刑；且參司法院大法官會議解釋釋字第144號：「
    數罪併罰中之一罪，依刑法規定得易科罰金，若因與不得易
    科之他罪併合處罰結果而不得易科罰金時，原可易科部分所
    處之刑，自亦無庸為易科折算標準之記載。」之意旨，本件
    被告施用第2級毒品之宣告刑，毋庸另為易科罰金折算標準
    之諭知。
五、扣案海洛因2包（1包滲葡萄糖粉末，含袋重4.2公克；另1包
    滲香煙草，含袋重0.6公克），以及安非他命1包（含袋重
    0.2公克），不論屬於犯人與否，均應依毒品危害防制條例
    第18條第1項前段規定，沒收銷燬之；而扣案夾鍊袋1包、針
    筒半截1支、吸管杓子1支、安非他命吸食器玻璃球3顆、安
    非他命吸食器1組，均為被告所有，供其施用第一級毒品海
    洛因及第二級毒品安非他命之用，業據被告供承在卷，爰均
    依刑法第38條第1項第2款宣告沒收之。至扣案電子秤2台、
    噴燈1組，皆非被告所有，爰均不為沒收之宣告，併此敘明
    。
據上論斷，應依刑事訴訟法第273條之1第1項、第299條第1項前
段、第310條之2、第454條，毒品危害防制條例第10條第1項、第
2項、第18條第1項，刑法第11條、第47條第1項、第51條第5款、
第38條第1項第2款，判決如主文。
本案經檢察官甲○○到庭執行職務
中    華    民    國    97    年    5     月    30    日
                  刑事第十二庭  法  官  魏玉英
以上正本證明與原本無異。
如不服本判決應於收受本判決後10日內向本院提出上訴書狀，並
應敘述具體理由。如未敘述上訴理由者，應於上訴期間屆滿後20
日內向本院補提理由書狀（均須按他造當事人之人數附繕本）「
切勿逕送上級法院」。
                                書記官  曾盈靜
中    華    民    國    97    年    5     月    30    日
附錄本案論罪科刑法條全文
毒品危害防制條例第10條
施用第一級毒品者，處6月以上5年以下有期徒刑。
施用第二級毒品者，處3年以下有期徒刑。


司法院資訊處製作；財團法人民間司法改革基金會備份。
